臺灣臺中地方法院刑事判決　　　　　　96年度交訴緝字第17號
公　訴　人　台灣台中地方法院檢察署檢察官
被　　　告　乙○○
　　　　　　　　　　(另案在台灣台中監獄執行)
上列被告因公共危險等案件，經檢察官提起公訴（94年度偵字第
8914號）及追加起訴 (94年度蒞追字第7號)，經本院合議庭裁定
適用簡式審判程序，本院判決如下：
    主    文
乙○○因過失傷害人，處有期徒刑參月。又駕駛動力交通工具肇
事，致人受傷而逃逸，累犯，處有期徒刑捌月。應執行有期徒刑
拾月。
    犯罪事實
一、甲○○ (已另案審結)於94年5月6日凌晨3時許起至4時30分
    許止，在臺中市西屯區銀櫃KTV與人唱歌飲用啤酒後，酒精
    對其生理之影響，已達不能安全駕駛動力交通工具之程度，
    詎甲○○仍於酒後騎乘車牌號碼RQ8-776號重機車，沿臺中
    市○○路由洛陽路往重慶路方向行駛，嗣於同日凌晨4時45
    分許，甲○○途經西屯路與文心三段路口時，違規闖越紅燈
    ，適有乙○○ (曾因毒品案件，經本院判處有期徒刑拾月，
    於90年10月30日縮刑期滿執行完畢)駕駛9G-8008號自小客車
    ，沿臺中市○○路○段由青海路往櫻花路方向直行，亦行經
    該路口，乙○○疏未注意車前狀況，見狀避煞不及，二車遂
    於上開路口相撞，甲○○因此人車倒地，受有右側骨盆骨折
    、頭部外傷合併腦震盪、多處撕裂傷、頭部腿部多處擦傷之
    傷害，經送往林新醫院急救時，經院方人員抽血檢驗其血液
    中酒精濃度達108.16mg/dl (換算成呼氣中酒精濃度高達每
    公升0.51毫克)。而乙○○肇事後竟因一時心慌而逃離現場
    ，未對甲○○加以扶助或救護，惟經路人記下車號而通報警
    方，於同日凌晨5時許，在臺中市○○區○○路與貿易巷口
    為警查獲。
二、案經甲○○告訴及臺中市警察局第六分局報請臺灣臺中地方
    法院檢察署檢察官偵查起訴及追加起訴(傷害部分)。
    理    由
一、訊據被告乙○○對於上揭犯罪事實坦承不諱，核與告訴人甲
    ○○指訴情節相符，並有診斷證明書、交通事故調查事故調
    查報告表及現場圖各1張附卷可佐。被告疏未注意車前狀況
    ，能注意而不注意，致肇事致被害人甲○○受傷，被告之過
    失與被害人之受傷間，具有相當因果關係。
二、按道路交通事故之發生，常非於己之鄰親家里，時有告救不
    能情事，乃科以肇事者須即採取救護或其他必要措施，並應
    向警察機關報告之法定義務，以防因就醫延誤致生無謂傷亡
    ，並俾得通知傷亡者家屬到場，以明責任，是凡肇事人於行
    車肇事致人受傷或死亡，未即採取救護或其他必要措施，並
    向警察機關報告，即駕車逃逸者，均應依該規定處罰，至其
    嗣後是否受刑事訴追及已否與被害人達成民事和解，賠償損
    失，對其應受處罰乙節，並不生影響。職是之故，汽車駕駛
    人駕駛汽車肇事，不論其責任之歸屬為何，即有義務留在肇
    事現場，採取救護或其他必要措施，並向警察機關報告，以
    維護他人之生命與其他用路人之交通安全。其立法目的，既
    係促使駕駛人於肇事致死傷後，能對被害人即時救護，報告
    警察機關，以減少死傷，是該罪之成立祇以行為人有駕駛動
    力交通工具肇事，致人死傷而逃逸之事實為已足，至行為人
    之肇事有否過失，則非所問（最高法院92年度臺上字第4468
    號刑事判決參照）。本件被告駕駛車輛撞擊甲○○所搭乘之
    機車致其受傷，其對被害人當場受有傷害已有認識，其竟未
    採取救護或其他必要措施，並向警察機關報告，即竟行駕車
    離去嗣經警循線查獲，其肇事逃逸亦已甚灼然。從而本案事
    證明確，被告犯行堪予認定。
三、核被告乙○○所為，係犯刑法第284條第1項之過失傷害罪、
    第185條之4之肇事逃逸罪。被告曾因毒品案件，經本院判處
    有期徒刑十月，於90年10月30日縮刑執行完畢，有刑案資料
    查註紀錄表1份附卷可佐，五年之內，再犯本件有期徒刑以
    上之肇事逃逸罪，係屬累犯，依修正前刑法第47條加重其刑
    。至過失傷害罪部分，新裁判時修正後之刑法，不論以累犯
    。爰審酌被告犯罪之動機、目的、手段、所生危害及犯後態
    度等一切情狀，分別量處如主文所示之刑，並比較結果依修
    正後刑法第51條第5款定其應執行刑。又被告係通緝到案，
    依中華民國96年罪犯減刑條例第5條規定不予減刑，附此敘
    明。
據上論斷，應依刑事訴訟法第273條之1第1項、第299條第1項前
段，刑法第2條第1項、第284條第1項、第185條之4、修正前刑法
第47條、刑法第51條第5款，判決如主文。
本案經檢察官顏淑惠到庭執行職務。
中　　華　　民　　國　　96　　年　　12　　月　　 6　　日
                  刑事第七庭    法  官  郭德進
上正本證明與原本無異。
如不服本判決，應於收受送達後10日內向本院提出上訴書狀（應
敘述具體理由並附繕本）。
上訴書狀如未敘述理由，應於上訴期間屆滿後20日內補提理由書
於本院。
中　　華　　民　　國　　96　　年　　12　　月　　10　　日
                                書記官  陳惠玲
                                                       B
附錄論罪科刑法條
中華民國刑法第284條第1項：（過失傷害罪）
因過失傷害人者，處6月以下有期徒刑、拘役或5百元以下罰金，
致重傷者，處1年以下有期徒刑、拘役或5百元以下罰金。
中華民國刑法第185條之4：（肇事遺棄罪）
駕駛動力交通工具肇事，致人死傷而逃逸者，處6月以上5年以下
有期徒刑。
